臺灣彰化地方法院刑事裁定            100年度撤緩字第108號
聲  請  人  臺灣彰化地方法院檢察署檢察官
受  刑  人  王建登
上列聲請人因受刑人犯竊盜案件（臺灣臺中地方法院99年度沙簡
字第687 號），聲請撤銷緩刑之宣告（100 年度執聲字第919 號
) ，本院裁定如下：
    主  文
王建登之緩刑宣告撤銷。
    理  由
一、聲請意旨略以：受刑人王建登因犯竊盜案件，經臺灣臺中地
    方法院於民國99年12月15日以99年度沙簡字第687 號判決處
    罰金新臺幣2 千元，如易服勞役，以新臺幣（下同）1 千元
    折算1 日，緩刑2 年，並於100 年1 月3 日確定在案。受刑
    人竟於緩刑期內，即100 年1 月3 日更犯詐欺罪，再經臺灣
    臺南地方法院於100 年5 月23日以100 年度簡字第1028號判
    決處拘役20日，如易科罰金，以1 千元折算1 日，並於100
    年6 月20日確定；又於緩刑期內即100 年3 月18日更犯詐欺
    罪，再經臺灣板橋地方法院於100 年7 月20日以100 年度簡
    字第4939號判決處拘役30日，如易科罰金，以1 千元折算1
    日，並於100 年8 月12日確定，已足認原宣告之緩刑難收其
    預期效果，而有執行刑罰之必要。是受刑人所為，合於刑法
    第75條之1 第1 項第2 款所定撤銷緩刑宣告之原因，爰依刑
    事訴訟法第476 條規定聲請撤銷等語。
二、按受緩刑之宣告，而於緩刑期內因故意犯他罪，而在緩刑期
    內受6 月以下有期徒刑、拘役或罰金之宣告確定者，足認原
    宣告之緩刑難收其預期效果，而有執行刑罰之必要者，得撤
    銷其宣告；又撤銷之聲請，於判決確定後6 月以內為之，刑
    法第75條之1 第1 項第1 款、第2 項、第75條第2 項分別定
    有明文。次按，刑法於94年2 月2 日增訂第75條之1 第1 項
    第1 款、第2 款規定，考其立法意旨略以：關於緩刑之撤銷
    ，現行法第75條第1 項固已設有2 款應撤銷之原因。至得撤
    銷緩刑之原因，則僅於保安處分章內第93條第3 項與撤銷假
    釋合併加以規定，體例上不相連貫，實用上亦欠彈性，爰參
    酌德國及奧地利現行立法例增訂得撤銷緩刑之原因，其中現
    行關於緩刑前或緩刑期間故意犯他罪，而在緩刑期內受得易
    科罰金之有期徒刑之宣告者，列為應撤銷緩刑之事由，因認
    過於嚴苛，而排除第75條應撤銷緩刑之事由，移列至得撤銷
    緩刑事由，俾使「法官依被告再犯情節，而裁量是否撤銷先
    前緩刑之宣告」，以資彈性適用。且本條採用裁量撤銷主義
    ，賦予法院撤銷與否之權限，特於第1 項規定實質要件為「
    足認原宣告之緩刑難收其預期效果，而有執行刑罰之必要」
    ，供作審認之標準。亦即於上揭「得」撤銷緩刑之情形，法
    官應依職權本於合目的性之裁量，妥適審酌被告所犯前後數
    罪間，關於法益侵害之性質、再犯之原因、違反法規範之情
    節是否重大、被告主觀犯意所顯現之惡性及其反社會性等情
    ，是否已使前案原為促使惡性輕微之被告或偶發犯、初犯改
    過自新而宣告之緩刑，已難收其預期之效果，而確有執行刑
    罰之必要，此與刑法第75條第1 項所定2 款要件有一具備，
    即毋庸再行審酌其他情狀，應逕予撤銷緩刑之情形完全不同
    。故在緩刑前或緩刑期內因故意犯他罪，而在緩刑期內受得
    易科罰金之有期徒刑、拘役或罰金之宣告確定者，並非一律
    撤銷其緩刑宣告，應由法院斟酌原宣告之緩刑是否難收預期
    效果，而有執行刑罰之必要，再決定是否撤銷緩刑之宣告。
三、經查，受刑人王建登前因犯竊盜案件，經臺灣臺中地方法院
    於99年12月15日以99年度沙簡字第687 號判決處罰金2 千元
    ，如易服勞役，以1 千元折算1 日，緩刑2 年，並於100 年
    1 月3 日確定在案。受刑人竟於緩刑期內，即100 年1 月3
    日更犯詐欺罪，再經臺灣臺南地方法院於100 年5 月23日以
    100 年度簡字第1028號判決處拘役20日，如易科罰金，以1
    千元折算1 日，並於100 年6 月20日確定；又於緩刑期內即
    100 年3 月18日更犯詐欺罪，再經臺灣板橋地方法院於100
    年7 月20日以100 年度簡字第4939號判決處拘役30日，如易
    科罰金，以1 千元折算1 日，並於100 年8 月12日確定等情
    ，有前開判決書、臺灣高等法院被告前案紀錄表等件附卷可
    證，是被告於緩刑期內，因故意犯他罪2 次，而分別於緩刑
    期內受得易科罰金之拘役宣告確定，堪以認定。此外，受刑
    人前開竊盜犯行之犯罪時間為99年11月9 日，並於同日為警
    查獲，而前揭2 次詐欺犯行之犯罪時間分別為100 年1 月3
    日、同年3 月18日，亦有上開判決書可資佐證，顯見受刑人
    於竊盜犯行遭查獲、追訴後，猶不知悔改，仍繼續觸犯法網
    ，再為詐欺犯行，復衡以其所為詐欺犯行仍屬侵害他人財產
    法益之不法行為，足認受刑人於前案為警查獲後，並未能收
    省悟及警惕之效果，而有執行刑罰之必要。
四、綜上所述，本院認檢察官撤銷緩刑之聲請，核與刑法第75條
    之1 第1 項第2 款之規定相符，而屬允當，受刑人前開緩刑
    之宣告應予以撤銷。
五、依刑事訴訟法第476條，裁定如主文。
中    華    民    國   100    年    12    月    16    日
                          刑事第二庭  法  官  林怡君
以上正本證明與原本無異。
如不服本裁定，應於裁定送達後五日內向本院提出抗告狀(須附
繕本 )。
中    華    民    國   100    年    12    月    16    日
                                      書記官  顧嘉文